【裁判字號】    90,易,2536
【裁判日期】    900831
【裁判案由】    毒品危害防制條例
【裁判全文】
臺灣臺中地方法院刑事判決                          九十年度易字第二五三六號
    公  訴  人  台灣台中地方法院檢察署檢察官
    被      告  甲○○
右列被告因違反毒品危害防制條例案件，經檢察官提起公訴（九十年度毒偵字第二七
六五號），本院判決如左：
    主      文
甲○○連續施用第二級毒品，累犯，處有期徒刑壹年。
扣案之安非他命壹包（毛重約參公克、含袋重）沒收銷燬之，安非他命吸食器壹組沒
收。
    事      實
一、甲○○前於民國（下同）八十五年間有違反麻醉藥品管理條例之犯罪紀錄。又於
    八十六年間因違反麻醉藥品管理條例及竊盜罪，分別經本院及台灣高等法院台中
    分院，判處有期徒刑三月、一年六月確定，經定應執行刑為有期徒刑一年八月，
    經一部執行後，於八十七年五月七日假釋（期滿日為八十八年一月十日），嗣因
    另犯他罪，前開假釋經撤銷，自八十八年五月三日起執行剩餘刑期七月四日，甫
    於八十八年十二月六日執行完畢。惟其又於前開假釋間內，再犯竊盜罪及違反毒
    品危害防制條例之案件，經本院分別判處有期徒刑一年、五月確定，經定執行刑
    為有期徒一年四月，甫於八十九年十一月二十四日假釋，交付保護管束（假釋期
    滿為九十年三月十七日）。惟其仍不知檢束行為，其前因分別施用第二級毒品安
    非他命之案件，經台灣台中地方法院檢察署檢察官及台灣彰化地方法院檢察署檢
    察官聲請，先後經本院及台灣彰化地方法院裁定送觀察、勒戒後，均認無繼續施
    用毒品之傾向，由台灣台中地方法院檢察署檢察官、台灣彰化地方法院檢察署檢
    察官，分別於八十七年九月十九日、同年十月十三日，以八十七年度偵字第一九
    二八二號、八十七年度偵字第八六一二號裁定為不起訴處分確定。復因施用第二
    級毒品，經本院裁定送強制戒治，並經台灣台中地方法院檢察署檢察官提起公訴
    ，經本院以八十八年度沙簡字第一一七號判處有期徒刑五月確定（即前述定執行
    刑之案件）。詎其猶不知悛悔，復基於施用第二級毒品安非他命之概括犯意，自
    九十年五月二十日起即於台中縣烏日鄉○○村○○路○段三四三巷二號其住處等
    地，以將安非他命置於鋁箔紙上，下面用火加熱，使產生氣體之方式，連續施用
    第二級毒品甲基安非他命多次。嗣於同年五月二十三日下午九時許，甲○○與載
    青森、盧進宗（均由檢察官另案偵辦）在台中市○區○○路三五六號聯欣飯店二
    ○三號房內吸食安非他命後，為警臨檢查獲，並扣得其三人所有供其三人吸食安
    非他命所用之吸食器乙組，並於甲○○上衣口袋內扣得第一級毒品海洛因三小包
    （持有海洛因部分由檢察官另案偵辦）、第二級毒品安非他命乙包（毛重三公克
    ，含袋重）。
二、案經台中市警察局第二分局報請臺灣台中地方法院檢察署檢察官偵查起訴。
    理      由
一、訊據被告甲○○除否認為警查獲當時曾在聯欣飯店施用安非命及查獲之安非他命
    非伊所有乙情外，餘皆坦承不諱。然查，被告於飯店內與載青森、盧進宗均有吸
    食安非他命，該安非他命吸食器係伊三人臨時製作的等情，已據被告於警訊中陳
    明（偵查卷第十二、十三頁），核與載青森、盧進宗二人於警訊中陳述情節相符
    （偵查卷第十四至十八頁）。是被告上開所辯，要無足採。另被告於為警查獲時
    經警採其尿液送驗，結果呈安非他命陽性反應，此有台中市衛生局煙毒尿液檢驗
    成績書乙紙（偵查卷第五十五頁），在卷可稽。並有扣案被告所有之安非他命安
    非他命乙包（毛重三公克，含袋重），可資佐證。足證被告之自白確與事實相符
    。再被告前因分別施用第二級毒品安非他命之案件，經台灣台中地方法院檢察署
    檢察官及台灣彰化地方法院檢察署檢察官聲請，先後經本院及台灣彰化地方法院
    裁定送觀察、勒戒後，均認無繼續施用毒品之傾向，由台灣台中地方法院檢察署
    檢察官、台灣彰化地方法院檢察署檢察官，分別於八十七年九月十九日、同年十
    月十三日，以八十七年度偵字第一九二八二號、八十七年度偵字第八六一二號裁
    定為不起訴處分確定。復因施用第二級毒品，經本院裁定送強制戒治等節，亦有
    台灣台中地方法院檢察署刑案資料查註紀錄表、臺灣高等法院被告全國前案紀錄
    表定各乙份，及上開台灣台中地方法院檢察署檢察官八十七年度偵字第一九二八
    二號（偵查卷第四十八頁）、台灣彰化地方法院檢察署檢察官八十七年度偵字第
    八六一二號（偵查卷第四十九頁）不起訴處分書二紙，在卷可稽。綜上所述，本
    件事證明確，被告犯行堪以認定。
二、核被告所為，係犯毒品危害防制條例第十條第二項之施用第二級毒品罪。被告前
    後二次施用毒品安非他命之犯行，時間緊接，所犯構成要件相同，顯係基於概括
    之犯意反覆為之，為連續犯，應以一罪論，並加重其刑。被告除於公訴人起訴書
    所載，為警採尿往前回溯七十二小時內某時施用安非他命乙次，以外之行為，與
    公訴人提起公訴部分為連續犯裁判上一罪之關係，依刑事訴訟法第二百六十七條
    審判不可分之原判，本院自應一併予以審理，併予敘明。被告持有第二級毒品之
    低度行為，應為施用之高度行為所吸收，不另論罪。查被告前因竊盜罪及違反毒
    品危害防制條例之案件，經本院分別判處有期徒刑一年、五月確定，經定執行刑
    為有期徒一年四月，甫於八十九年十一月二十四日假釋，交付保護管束已於九十
    年三月十七日期滿（即執行完畢）之事實，有上開刑案資料查註紀錄表、被告全
    國前案紀錄表可稽，其於五年以內再犯本件有期徒刑以上之罪，為累犯，應依刑
    法第四十七條規定加重其刑。上述二次加重事由，原因不同，爰遞加之。爰審酌
    被告前於八十五年間有違反麻醉藥品管理條例之犯罪紀錄。又於八十六年間因違
    反麻醉藥品管理條例及竊盜罪，分別經本院及台灣高等法院台中分院，判處有期
    徒刑三月、一年六月確定，經定應執行刑為有期徒刑一年八月，經一部執行後，
    於八十七年五月七日假釋（期滿日為八十八年一月十日），嗣因另犯他罪，前開
    假釋經撤銷，自八十八年五月三日起執行剩餘刑期七月四日，甫於八十八年十二
    月六日執行完畢，亦有上開刑案資料查註紀錄表、被告全國前案紀錄表可按，其
    又經二次觀察、勒戒，一次強制戒治之處分，竟甫於上開假釋期滿後二月餘，即
    再犯本件犯行，足見不知檢束行為，品行不端，及其犯罪之動機、目的、手段、
    施用次數，且犯罪後坦承犯行之態度等一切情狀，爰量處如主文所示之刑。至扣
    案之安非他命乙包（毛重三公克、含袋重），為第二級毒品，應依毒品危害防制
    條例第十八條第一項前段規定，予以沒收銷燬。至另扣案之吸食器乙組，為被告
    所共有，且供其施用安非他命毒品所用之物，爰依刑法第三十八條第一項第二款
    規定諭知沒收。
據上論斷，應依刑事訴訟法第二百九十九條第一項前段，毒品危害防制條例第十條第
二項、第十八條第一項前段、第二十條第三項前段，刑法第十一條前段、第五十六條
、第四十七條、第三十八條第一項第二款，判決如主文。
中      華      民      國      九十    年      八      月    三十一    日
      臺灣台中地方法院刑事第三庭
                                                法  官  陳  添  喜
右正本證明與原本無異。
如不服本判決，應於送達後十日內向本院提出上訴狀(須附繕本)，上訴於台灣高等
法院台中分院。
                                                書記官
中      華      民     國       九十    年      八      月    三十一    日
附錄論罪科刑法條全文：
毒品危害防制條例第十條：
施用第一級毒品者，處六月以上五年以下有期徒刑。
施用第二級毒品者，處三年以下有期徒刑。


司法院資訊處製作；財團法人民間司法改革基金會備份。
